臺灣新北地方法院刑事判決　　　　　　110年度簡上字第274號
上　訴　人　
即　被　告　梁瑞汝



上列上訴人即被告因妨害名譽案件，不服本院中華民國110 年3
月16日110 年度簡字第958 號第一審簡易判決（聲請簡易判決處
刑案號：臺灣新北地方檢察署109 年度偵字第42873 號），提起
上訴，本院管轄之第二審合議庭判決如下：
    主  文                                                                
上訴駁回。
梁瑞汝緩刑貳年，並應依附表所示金額及方式向盧伯熏支付損害
賠償。
    事實及理由
一、本案經本院審理結果，認第一審簡易判決以上訴人即被告梁
    瑞汝犯公然侮辱罪，對被告為有罪之諭知，認事用法及量刑
    均無不當，應予維持，除就事實及理由欄二第5 行「迄今未
    能賠償告訴人或與之達成和解」之記載，補充修正為「迄第
    一審判決前未能賠償告訴人或與之達成和解」外，其餘事實
    、證據及理由均引用【附件】第一審刑事簡易判決書（含檢
    察官聲請簡易判決處刑書）之記載。
二、被告上訴意旨略以：本案原審判處之罰款過重，請求從輕量
    刑云云。
三、按量刑輕重，係屬事實審法院得依職權自由裁量之事項，苟
    已斟酌刑法第57條各款所列情狀而未逾越法定刑度，不得遽
    指為違法；又在同一犯罪事實與情節，如別無其他加重或減
    輕之原因，下級審量定之刑，亦無過重或失輕之不當情形，
    則上級審法院對下級審法院之職權行使，原則上應予尊重（
    最高法院72年度台上字第6696號、85年度台上字第2446號判
    決意旨參照）。經查，本案經原審以被告公然侮辱告訴人盧
    伯熏之犯行罪證明確，認被告係犯刑法第309 條第1 項之公
    然侮辱罪；並審酌被告前與告訴人因借貸關係而生嫌隙，即
    以穢語辱罵告訴人，實應譴責；兼衡其智識程度（如被告個
    人戶籍資料所載）暨家庭經濟狀況、犯罪動機、目的、手段
    、其行為對於告訴人名譽之損害程度、被告之犯後態度，並
    參酌被告迄第一審判決前未能賠償告訴人，及告訴人對本案
    之意見等一切情狀，量處拘役20日，並諭知易科罰金之折算
    標準。徵諸原審敘述之理由、本罪之刑度及告訴人陳述之意
    見，本院合議庭斟酌上情後，認原審認事用法均無不當，且
    量刑並未逾越法定刑度，亦未濫用自由裁量之權限，尚無與
    公平正義理念、罪刑相當原則、比例原則相悖之情形。從而
    ，被告徒憑前詞指摘原判決量刑過重，為無理由，應予駁回
    。
四、被告前未曾因故意犯罪受有期徒刑以上刑之宣告，有臺灣高
    等法院被告前案紀錄表在卷可按，其因一時失慮，致罹刑典
    ，惟其犯後坦承犯行，且提起上訴後，業於民國110 年10月
    21日與告訴人成立和解，此有本院三重簡易庭110 年度重小
    字第2170號和解筆錄附卷可參（見本院110 年度簡上字第27
    4 號卷〈下稱簡上字卷〉第85至86頁），堪認被告已有悔意
    ，經此偵審程序及罪刑之宣告，應能知所警惕，信無再犯之
    虞，本院認所宣告之刑以暫不執行為適當，復考量被告應賠
    償之金額及履行期間，爰依刑法第74條第1 項第1 款之規定
    ，併予宣告緩刑2 年，以啟自新；且為保障告訴人可確實獲
    得全部賠償，及使被告記取教訓、培養正確法治觀念，併依
    刑法第74條第2 項第3 款之規定，諭知被告應依附表所示之
    金額及履行方式（即被告與告訴人達成和解之賠償條件）向
    告訴人支付損害賠償。惟倘被告違反上開應行負擔之事項且
    情節重大，足認原宣告之緩刑難收其預期效果，而有執行刑
    罰之必要者，檢察官得依刑事訴訟法第476 條、刑法第75條
    之1 第1 項第4 款之規定，向法院聲請撤銷上開緩刑之宣告
    ，附此敘明。
五、按被告經合法傳喚，無正當理由不到庭者，得不待其陳述，
    逕行判決，刑事訴訟法第371 條定有明文。又依同法第455
    條之1 第1 項、第3 項之規定，上訴人對簡易判決有不服者
    ，得上訴於管轄之第二審地方法院合議庭，並準用同法第3
    編第1 章及第2 章除第361 條外之規定。是以，本案被告經
    本院合法傳喚，於審判程序無正當理由不到庭，爰不待其陳
    述，逕行判決，併此敘明。
據上論斷，應依刑事訴訟法第455 條之1第1項、第3項、第368條
、第373 條，刑法第74條第1 項第1 款、第2 項第3 款，判決如
主文。
中    華    民    國   110    年    11    月    30    日
                  刑事第十一庭  審判長法  官  郭峻豪
 
                                      法  官  施吟蒨
 
                                      法  官  沈  易
上列正本證明與原本無異。
不得上訴。
                                      書記官  陳映孜
中    華    民    國   110    年    12    月    2     日
附錄本案論罪科刑法條：
中華民國刑法第309條
公然侮辱人者，處拘役或 9 千元以下罰金。
以強暴犯前項之罪者，處 1 年以下有期徒刑、拘役或 1 萬 5
千元以下罰金。
 
【附表：被告支付損害賠償之金額及方式（金額：新臺幣）】
┌──────────────────────┬────────┐
│支付損害賠償之金額及方式                    │備註            │
├──────────────────────┼────────┤
│梁瑞汝應給付盧伯熏2萬元。                   │參見本院110 年度│
│給付方式：自111 年1 月20日起，於每月20日各給│重小字第2170號和│
│付2,000 元整，至全部清償完畢為止，如有一期未│解筆錄（見簡上字│
│履行視為全部到期。                          │卷第85至86頁）  │
└──────────────────────┴────────┘
 
────────────────────────────
【附件】
臺灣新北地方法院刑事簡易判決          110年度簡字第958號
聲  請  人  臺灣新北地方檢察署檢察官
被      告  梁瑞汝  女  （民國00年0月00日生）
                    身分證統一編號：Z000000000號  
                    住新北市○○區○○街00巷00弄00號五樓
                    居新北市○○區○○街000號4樓 
上列被告因妨害名譽案件，經檢察官聲請以簡易判決處刑（109
年度偵字第42873號），本院判決如下：
    主  文
梁瑞汝犯公然侮辱罪，處拘役貳拾日，如易科罰金，以新臺幣壹
仟元折算壹日。
    事實及理由
一、本案之犯罪事實、證據及應適用法條，均引用如附件檢察官
    聲請簡易判決處刑書之記載。
二、爰以行為人之責任為基礎，審酌被告前與告訴人因借貸關係
    而生嫌隙，即以穢語辱罵告訴人，實應譴責，兼衡其智識程
    度為國中畢業（依個人戶籍資料所載）暨家庭經濟狀況，犯
    罪動機、目的、手段，其行為對於告訴人名譽之損害程度，
    被告犯後態度，迄今未能賠償告訴人或與之達成和解，及告
    訴人對本案表示之意見（見本院公務電話紀錄表所載）等一
    切情狀，量處如主文所示之刑，並諭知易科罰金之折算標準
    ，以資儆懲。
三、依刑事訴訟法第449條第1項前段、第3項、第454條第2項，
    刑法第309條第1項、第41條第1項前段，刑法施行法第1條之
    1第1項，逕以簡易判決處如主文所示之刑。
四、如不服本判決，應於判決送達後20日內，向本庭提出上訴狀
    ，上訴於本院第二審合議庭（須附繕本）。
本案經檢察官歐蕙甄聲請以簡易判決處刑。
中    華    民    國   110    年    3     月    16    日
                  刑事第二十七庭  法  官     陳明珠
上列正本證明與原本無異。
                                  書記官     林有象
中    華    民    國   110    年    3     月    18    日
 
附錄本案論罪科刑法條全文：
中華民國刑法第309條
公然侮辱人者，處拘役或9千元以下罰金。
以強暴犯前項之罪者，處1年以下有期徒刑、拘役或1萬5千元以
下罰金。
 
 附件：
臺灣新北地方檢察署檢察官聲請簡易判決處刑書
                                    109年度偵字第42873號
    被      告  梁瑞汝  女  56歲（民國00年0月00日生）
                        住新北市○○區○○街00巷00弄00號
                        5樓
                        居新北市○○區○○街000號4樓
                        國民身分證統一編號：Z000000000號
上列被告因妨害名譽案件，業經偵查終結，認宜聲請以簡易判決
處刑，茲將犯罪事實及證據並所犯法條分敘如下：
        犯罪事實
一、梁瑞汝（所涉妨害自由等部分另為不起訴之處分）前與盧伯
    熏因借貸關係萌生嫌隙，竟基於公然侮辱之犯意，於民國10
    9年5月29日9時05分許，透過電子設備連結網際網路，在特
    定多數人得觀覽之LINE工作群組上，傳送「趕快去看眼科不
    然哪天變蝦子人家拿去煮了都會嫌臭……養了你這隻無情狗
    吃三餐還嫌不夠……不想想自己幾歲了只剩腳底在棺材外…
    …你最喜歡躲在廁所的人人要有廉恥心要有感恩的心……你
    如到外面去沒有人會再僱用你了只有閻羅王在召喚你……沒
    有睡覺是會中風的喔那我們就會看不到你這隻無情狗了……
    像一隻瘋狗在那邊一直吠」等文字，公然辱罵盧伯熏。
二、案經盧伯熏訴由新北市政府警察局三重分局報告偵辦。
        證據並所犯法條
一、上開犯罪事實，業據被告梁瑞汝於偵查中坦承不諱，核與證
    人即告訴人盧伯熏於警詢及偵查中指訴情節相符，並有LINE
    群組對話截圖附卷可稽，被告犯嫌應堪認定。
二、核被告梁瑞汝所為，係犯刑法第309條第1項之公然侮辱罪嫌
    。
三、依刑事訴訟法第451條第1項聲請逕以簡易判決處刑。
    此  致
臺灣新北地方法院
中    華    民    國   110    年    1     月    7     日
                          檢  察  官  歐蕙甄